【裁判字號】    98,監,214
【裁判日期】    980921
【裁判案由】    選定禁治產人監護人
【裁判全文】
臺灣板橋地方法院民事裁定              98年度監字第214號
聲  請  人  丙○○
上列當事人間聲請選定禁治產人監護人事件，本院裁定如下：
    主      文
選定甲○○（男，民國○○○年○○月○○○日生，身分證統一
編號：Ｚ000000000號）為禁治產人乙○○○（女，民
十五年二月二十一日生，身分證統一編號：Ｚ00000000
0號）之監護人。
聲請程序費用由聲請人負擔。
    理      由
一、按禁治產人應置監護人，並依下列順序定之：(1)配偶。(2)父
    母。(3)與禁治產人同居之祖父母。(4)家長。(5)後死之父或母
    以遺囑指定之人。不能依前項規定定其監護人時，由法院徵
    求親屬會議之意見選定之，民法第1110條、第1111條分別定
    有明文。
二、本件聲請意旨略以：聲請人丙○○之母乙○○○因故導致心
    神喪失，業經鈞院於民國98年3 月11日以97年度禁字第420
    號裁定宣告為禁治產人在案。然因其無民法第1111條所定之
    法定監護人，亦無第1131條第1 項規定之親屬致無法召開親
    屬會議，嗣經鈞院於98年5 月27日以98年度家聲字第155 號
    選定佘德林、丙○○、佘美枝、佘阿雲、李佘素卿等人為禁
    治產人乙○○○之親屬會議會員，嗣上揭會員於98年6 月7
    日依法召開親屬會議並完成會議紀錄，建議由禁治產人之女
    婿甲○○擔任禁治產人之監護人，其願處理乙○○○之事務
    ，為此，爰依民法第1111條第2項規定，聲請鈞院選定甲○○為禁治產人乙○○○之監護人等語，並提出本院97年度禁
    字第420號裁定、98年度家聲字第155號裁定影本、親屬會議
    紀錄、戶籍謄本、土地暨建物所有權狀影本等件為證。
三、經查，聲請人主張乙○○○為禁治產人，現無法定監護人，
    及聲請人已依本院裁定選任之親屬會議會員，召開親屬會議
    選定聲請人為監護人等情，業據聲請人提出本院97年度禁字
    第420 號裁定影本、98年度家聲字第155 號裁定影本、親屬
    會議紀錄、戶籍謄本等件，並經本院依職權調閱97年度禁字
    第420號，及98年度家聲字第155號卷宗查明屬實，堪信為真
    實。本院參酌親屬會議之意見，並考量甲○○為禁治產人乙○○○之女婿，其願處理乙○○○之事務，且有相當之經濟
    能力，認由甲○○擔任乙○○○之監護人應屬適當，爰依民
    法第1111條第2項之規定，選定甲○○為禁治產人乙○○○
    之監護人。
四、依非訟事件法第21條第1 項前段，裁定如主文。
中    華    民    國    98    年     9    月    21    日
                    家事法庭法  官  郭光興
以上正本係照原本作成。
如對本裁定抗告，須於裁定送達後10日之不變期間內，向本院提
出抗告狀，並繳納抗告費新臺幣1,000元。
中    華    民    國    98    年     9    月    21   日
                            書記官  簡維萍


司法院資訊處製作；財團法人民間司法改革基金會備份。
